【裁判字號】    98,抗,18
【裁判日期】    980430
【裁判案由】    返還擔保金事件
【裁判全文】
臺灣高等法院花蓮分院民事裁定            98年度抗字第18號
抗  告  人  己○○
上列抗告人與相對人甲○○等7人間返還擔保金事件，對於中華
民國98年3月12日臺灣臺東地方法院97年度聲字第618號裁定，提
起抗告，本院裁定如下：
    主  文
抗告駁回。
抗告程序費用由抗告人負擔。
    理  由
一、抗告人在原法院聲請意旨略以：抗告人前因與相對人甲○○
    、戊○○、庚○○、丙○○、辛○○、丁○○、乙○○間因
    請求假處分事件，遵原法院89年度裁全字第98號民事裁定，
    提供新台幣（下同）15萬元為假處分之擔保，並以該法院89
    年度存字第368號提存事件提存在案，茲因該假處分事件業
    已訴訟終結，復經抗告人定20日以上之期間，催告相對人行
    使權利而未行使，爰聲請返還上開提存物等語。
二、原法院以抗告人迄未提出足資證明其已定20日以上之期間，
    催告相對人甲○○、辛○○、丁○○及乙○○行使權利而未
    行使之證據，爰裁定駁回聲請。
三、抗告人不服提起抗告，理由略以：相對人甲○○等4人離開
    提存書上所載之台東縣鹿野鄉瑞和村仙山2號（寺廟），住
    址不明，致催告函無法送達，原審得以公文准許抗告人向戶
    政機關申請甲○○等4人之最近戶籍謄本，按址再次送達，
    若仍無法送達時，指示聲請人依公示送達程序辦理，此項領
    回提存物程序之缺漏，非不得補正，原裁定未令補正，自有
    未洽，爰依法提起抗告，求為撤銷原裁定，發回更裁等語。
四、按訴訟終結後，供擔保人證明已定20日以上之期間，催告受
    擔保利益人行使權利而未行使，或法院依供擔保人之聲請，
    通知受擔保利益人於一定期間內行使權利並向法院為行使權
    利之證明而未證明者，法院應依供擔保人之聲請，以裁定命
    返還其提存物或保證書，民事訴訟法第104條第1項第3款定
    有明文。故抗告人以業經催告受擔保利益人行使權利而未行
    使，請求返還提存物時，即應提出符合上開法定要件之證明
    資料，以供法院在形式上審查後得以迅速為准駁之依據。本
    件抗告人於原審聲請返還提存物，固已提出提存書、民事裁
    定、存證信函、回執3紙等資料為證，惟迄今仍遲未補正任
    何足資證明其已定20日以上之期間，催告相對人甲○○、辛
    ○○、丁○○及乙○○4人行使權利而未行使之證據，則抗
    告人之聲請即欠缺上開條文規定之法定要件，原審裁定駁回
    聲請，於法並無不合。抗告意旨指摘原裁定不當，聲明廢棄
    ，為無理由，應予駁回。至於受擔保利益人變更住居所而行
    方不明，或拒絕或迴避收受催告信函之情形，供擔保人欲為
    前述催告及證明即發生困難，此時供擔保人即得依上開條文
    後段之規定辦理以解決前開無法催告及送達之困難，併此敘
    明。
據上論結，本件抗告為無理由，爰依民事訴訟法第495條之1、第
449條、第95條、第78條，裁定如主文。
中    華    民    國    98    年    4    月    30    日
                  民事庭審判長法  官  何方興
                              法  官  賴淳良
                              法  官  林碧玲
以上正本係照原本作成。
本件不得抗告。
中    華    民    國    98    年    4     月    30    日
                              書記官  李閔華


司法院資訊處製作；財團法人民間司法改革基金會備份。
